臺灣高雄地方法院刑事判決　　　　　 100年度審訴字第2085號
公　訴　人　臺灣高雄地方法院檢察署檢察官
被　　　告　許美華
上列被告因違反毒品危害防制條例案件，經檢察官提起公訴（10
0年度偵字第14895號），本院合議庭裁定由受命法官獨任行簡式
審判程序，判決如下：
    主  文
許美華施用第一級毒品，累犯，處有期徒刑壹年；又施用第二級
毒品，累犯，處有期徒刑肆月；又持有第一級毒品，累犯，處有
期徒刑肆月，扣案之第一級毒品海洛因壹包（含包裝袋壹只，驗
餘淨重零點零伍零公克），沒收銷燬之。應執行有期徒刑壹年伍
月，扣案之第一級毒品海洛因壹包（含包裝袋壹只，驗餘淨重零
點零伍零公克），沒收銷燬之。
    事  實
一、許美華前於民國90年間因施用毒品案件，經本院以91年度毒
    聲字第876號裁定送觀察、勒戒後，認有繼續施用毒品之傾
    向，再經本院以91年度毒聲字第1839號裁定令入戒治處所施
    以強制戒治，嗣因裁定停止戒治，於92年2月20日停止其處
    分出所，所餘戒治期間交付保護管束，於92年4月8日保護管
    束期滿未經撤銷，以執行完畢論。復於上開強制戒治執行完
    畢後5年內，因施用毒品案件，經本院以95年度訴字第2813
    號判決處有期徒刑9月確定；又因施用毒品案件，經本院以
    96年度訴字第899號判決處有期徒刑1年確定，上開2案經裁
    定各減刑為有期徒刑4月15日、6月確定並接續執行，於96年
    11月14日因徒刑易科罰金出監。詎其仍不知戒絕毒癮，分別
    基於施用第一級毒品海洛因、第二級毒品甲基安非他命及持
    有第一級毒品海洛因之犯意，於：
（一）100年3月8日13時許，在其位於高雄市旗津區○○○路713
      巷8弄3號住處，以針筒注射之方式，施用第一級毒品海洛
      因1次。
（二）100年3月8日16時45分許採尿回溯96小時內某時（不含公
      權力拘束時間），在不詳地點，以不詳方式，施用第二級
      毒品甲基安非他命1次。
（三）100年3月8日13時30分許，因海洛因用罄，遂至高雄市小
      港區大坪頂某處，向姓名年籍不詳綽號「小阿姨」之成年
      女子，以新臺幣（下同）1,000元之代價購買第一級毒品
      海洛因1包（含包裝袋1只，驗前淨重0.061公克，驗餘淨
      重0.05公克）而持有之，欲供己施用。嗣於100年3月8日
      15時許，在高雄市旗津區○○○路713巷8弄3號前，因行
      跡可疑為警盤檢，並當場扣得上開所持有之第一級毒品海
      洛因1包，且經警採集其尿液送驗，檢驗結果呈嗎啡、可
      待因及安非他命、甲基安非他命陽性反應後，始得知上情
      。
二、案經高雄市政府警察局鹽埕分局報告臺灣高雄地方法院檢察
    署檢察官偵查起訴。
    理  由  
一、被告許美華所為係犯死刑、無期徒刑、最輕本刑為3年以上
    有期徒刑以外之罪，因其於準備程序中就被訴事實為有罪之
    陳述，經受命法官告知簡式審判程序之旨，並聽取公訴人、
    被告之意見後，本院合議庭認為適宜由受命法官獨任進行簡
    式審判程序，爰依刑事訴訟法第273條之1第1項規定，裁定
    由受命法官獨任進行審判程序，合先敘明。
二、上揭事實，業據被告於本院審理時均供承不諱，而被告於10
    0年3月8日16時45分許，經警採集其尿液送檢驗之結果，呈
    現可待因、嗎啡、安非他命及甲基安非他命陽性反應等情，
    亦有毒品尿液編號姓名對照表（編號：B-034）、高雄市立
    凱旋醫院100年4月28日濫用藥物尿液檢驗報告（檢體編號：
    B-034）、高雄市政府鹽埕分局扣押筆錄及扣押物品目錄表
    各1份（警卷第5頁至第7頁、第9頁、第15頁，偵卷第14頁）
    在卷可稽，另扣案之白色粉末1包，經送高雄市立凱旋醫院
    鑑定，確含有海洛因成分乙節，復有高雄市立凱旋醫院100
    年6 月1日高市凱醫驗字第15771號濫用藥物成品檢驗鑑定書
    1份（偵卷第26頁）在卷供參，是被告之任意性自白核與事
    實相符，堪予信實。從而，被告上開分別施用第一級、第二
    級毒品、持有第一級毒品之犯行，均事證明確，堪以認定。
三、按觀察、勒戒或強制戒治執行完畢釋放後，5年內再犯第10
    條之罪者，檢察官或少年法院（地方法院少年法庭）應依法
    追訴或裁定交付審理。毒品危害防制條例第23條第2項定有
    明文。查本案被告前經送觀察、勒戒、強制戒治執行完畢釋
    放後5年內，業已再犯施用毒品案件，經本院判處有期徒刑
    確定並執行完畢，因本案被告施用毒品之行為已屬3犯以上
    ，自與毒品危害防制條例第20條第3項「5年後再犯」之情形
    有別，是檢察官逕行起訴，即無不合，本院自應依法予以論
    科。
四、再按海洛因、甲基安非他命分別為毒品危害防制條例第2 條
    第2 項第1 款、第2 款所規定之第一級、第二級毒品，依法
    不得施用、持有，是核被告所為，係犯毒品危害防制條例第
    10條第1 項之施用第一級毒品罪、同法條第2 項之施用第二
    級毒品罪、同法條第11條第1 項之持有第一級毒品罪。其施
    用海洛因、甲基安非他命犯行前之持有海洛因、甲基安非他
    命低度行為，應為施用之高度行為所吸收，均不另論罪。被
    告上開所為施用第一級毒品、第二級毒品、持有第一級毒品
    之犯行，犯意各別，行為互殊，應予分論併罰。另被告有如
    事實欄所載之科刑、執行紀錄，有臺灣高等法院被告前案紀
    錄表1份在卷可憑，其於刑之執行完畢後，5年內再犯本件有
    期徒刑以上之罪，為累犯，均應依刑法第47條第1項規定，
    加重其刑。爰審酌被告明知海洛因、甲基安非他命係屬毒品
    危害管制條例列管之毒品，施用後殘害身體甚鉅，經觀察、
    勒戒及強制戒治後，仍屢屢犯之，顯然對毒品之依賴情形甚
    重，自制力不佳，應予重懲而使被告暫與毒品之誘惑隔離，
    促其斷絕毒害，並考量其犯後坦承犯行，態度尚可，及犯罪
    動機、目的、手段等一切情狀，分別量處如主文所示之刑，
    並定應執行之刑，以示懲戒。至扣案之白色粉末1包（含包
    裝袋1只，驗餘淨重0.050公克），經送鑑定，確含第一級毒
    品海洛因成分等情，業如前揭，應屬違禁物無訛，另盛裝該
    毒品之包裝袋，因含有海洛因殘渣無法析離，應視同為毒品
    ，是上開海洛因及其包裝袋，應依毒品危害防制條例第18條
    第1項前段規定，於其持有海洛因之罪名主文項下，宣告沒
    收銷燬；至鑑驗耗用之毒品海洛因既已滅失，即無庸再予宣
    告沒收銷燬，附此敘明之。
據上論斷，應依刑事訴訟法第273 條之1 第1 項、第284 條之1
、第299 條第1 項前段，毒品危害防制條例第10條第1 項、第2
項、第11條第1項、第18條第1項前段，刑法第11條前段、第47條
第1項、第51條第5款，判決如主文。
本案經檢察官陳孟皇到庭執行職務。    
中    華    民    國    100    年   11    月    30    日
                  刑事第十庭  法  官  林勳煜  
以上正本證明與原本無異。
如不服本判決應於收受送達後10日內向本院提出上訴書狀，並應
敘述具體理由；如未敘述上訴理由者，應於上訴期間屆滿後20日
內向本院補提理由書（均須按他造當事人之人數附繕本）「切勿
逕送上級法院」。
中    華    民    國   100    年    11    月    30    日
                              書記官  陳莉庭                   
附錄本判決論罪科刑法條全文：
毒品危害防制條例第10條
施用第一級毒品者，處 6 月以上 5 年以下有期徒刑。
施用第二級毒品者，處 3 年以下有期徒刑。

毒品危害防制條例第11條
持有第一級毒品者，處 3 年以下有期徒刑、拘役或新臺幣 5 萬
元以下罰金。
持有第二級毒品者，處 2 年以下有期徒刑、拘役或新臺幣 3 萬
元以下罰金。
持有第一級毒品純質淨重十公克以上者，處 1 年以上 7 年以下
有期徒刑，得併科新臺幣 1 百萬元以下罰金。
持有第二級毒品純質淨重二十公克以上者，處 6 月以上 5 年以
下有期徒刑，得併科新臺幣 70 萬元以下罰金。
持有第三級毒品純質淨重二十公克以上者，處 3 年以下有期徒
刑，得併科新臺幣 30 萬元以下罰金。
持有第四級毒品純質淨重二十公克以上者，處 1 年以下有期徒
刑，得併科新臺幣 10 萬元以下罰金。
持有專供製造或施用第一級、第二級毒品之器具者，處 1 年以
下有期徒刑、拘役或新臺幣 1 萬元以下罰金。